【裁判字號】    90,易,3
【裁判日期】    900305
【裁判案由】    竊盜
【裁判全文】
臺灣桃園地方法院刑事判決                                九十年度易字第三號
    公  訴  人  臺灣桃園地方法院檢察署檢察官
    被      告  甲○○
右列被告因竊盜案件，經檢察官提起公訴（八十九年度偵字第一八二三三號）及移送
併辦（臺灣板橋地方法院檢察署九十年度偵字第一二一五號），本院判決如左：
    主  文
甲○○連續竊盜未遂，處有期徒刑肆月，如易科罰金，以佰元折算壹日。扣案如附
表編號一、二所示之鑰匙貳支均沒收。
    事  實
一、甲○○意圖為自己不法之所有，並基於概括之犯意，於民國八十九年十一月二十
    六日傍晚五時四十一分許，在桃園縣楊梅鎮○○路三六九號「善美的超市」停車
    場內，持其所有如附表編號一所示之鑰匙一支，欲竊取乙○○所有停放於該處之
    車牌號碼ＧＺＬ─三○九號重型機車置物箱內之財物，惟甫開啟置物箱著手竊取
    財物尚未得手之際，適為購物完畢之乙○○發覺，甲○○發現乙○○走近，隨即
    離開前揭機車並在該停車場徘徊，乙○○見甲○○在現場徘徊不去，遂立即報警
    處理，旋經警在前開停車場之對面路邊查獲甲○○，並扣得前開竊盜所用之如附
    表編號一所示之鑰匙一支，甲○○經警移送臺灣桃園地方法院檢察署檢察官偵查
    後，於翌日經檢察官准予交保候傳，詎其仍基於前述概括犯意，復於同年十二月
    三十一日下午四時五十分許，在臺北縣板橋市○○路○段五一號前，持其所有如
    附表編號二所示之鑰匙一支，著手竊取陳信宏所有停放於該處之車牌號碼ＲＩＹ
    ─五三六號輕型機車，正以上開鑰匙插入鑰匙孔尚未發動引擎，該機車並未置於
    其實力支配之下之際，當場為陳信宏察覺並報警查獲，致未得逞，並扣得如附表
    編號二所示之鑰匙一支。
二、案經桃園縣警察局楊梅分局報請臺灣桃園地方法院檢察署檢察官偵查起訴及移送
    併案審理。
    理  由
一、右揭事實，業據被告甲○○於本院審理時供承不諱，並分別經被害人乙○○、陳
    信宏於警訊中指述屬實，復有陳信宏出具之贓物認領保管單一紙附卷及如附表編
    號一、二所示之鑰匙二支扣案可資佐證。本件事證明確，被告犯行堪以認定。
二、被告先後兩次竊盜犯行均已著手於竊盜行為之實施，惟所竊之物均尚未置於其實
    力支配之下，行為尚屬未遂，核其所為，均係犯刑法第三百二十條第三項、第一
    項之竊盜未遂罪，公訴人認第一次竊盜犯行，應依刑法第三百二十條第一項之竊
    盜既遂論處，洵有未洽。又被告先後兩次竊盜犯行，時間緊接，犯罪構成要件相
    同，顯係基於概括犯意反覆為之，為連續犯，應依刑法第五十六條之規定，論以
    一罪，並加重其刑。被告所為係屬未遂犯，爰依刑法第二十六條前段之規定減輕
    其刑，並先加後減之。至被告所為之第二次竊盜犯行即移送併辦部分，雖未據起
    訴，惟此部分與公訴人起訴之犯罪事實間，具有連續犯之裁判上一罪關係，為起
    訴效力所及，本院自應併予審理，附此敘明。查被告行為後，刑法第四十一條將
    原「犯最重本刑為三年以下有期徒刑以下之刑之罪，而受六月以下有期徒刑或拘
    役之宣告，因身體、教育、職業或家庭之關係，執行顯有因難者，得以一元以上
    三元以下折算一日，易科罰金」之規定，於九十年一月四日修正為刑法第四十一
    條第一項前段，修正後之新規定為「犯最重本刑為五年以下有期徒刑以下之刑之
    罪，而受六月以下有期徒刑或拘役之宣告，因身體、教育、職業、家庭之關係或
    其他正當事由，執行顯有因難者，得以一元以上三元以下折算一日，易科罰金」
    ，上開修正後之新規定已於九十年一月十日經總統公布，而於同年一月十二日生
    效施行，是被告行為後法律已有變更，經比較新舊法之結果，以修正後之新規定
    對被告較為有利，應依刑法第二條第一項前段之規定，適用裁判時即修正後之刑
    法第四十一條第一項前段之規定，併予敘明。爰審酌被告之素行，第一次犯行經
    警查獲後，仍不知悔悟，原不宜輕縱，惟念其因一時貪念，致罹刑章，且犯罪情
    節尚屬輕微，所生之危害非鉅，犯後又坦承犯行，悔意殷殷等一切情狀，量處如
    主文所示之刑，並諭知易科罰金之折算標準，以資懲儆。扣案之如附表編號一、
    二所示之鑰匙二支，係供犯罪所用，且為被告所有，業經被告供明在卷，併依刑
    法第三十八條第一項第二款之規定宣告沒收；至附表編號三所示之鑰匙四支，係
    被告所有之房間鑰匙，亦據被告供述明確，本院復查無確據證明係供行竊所用，
    自不得宣告沒收，附此敘明。
據上論斷，應依刑事訴訟法第二百九十九條第一項前段，刑法第二條第一項前段、第
五十六條、第三百二十條第三項、第一項、第二十六條前段、修正後第四十一條第一
項前段、第三十八條第一項第二款，罰金罰鍰提高標準條例第一條前段、第二條，判
決如主文。
本案經檢察官許曉微到庭執行職務。
中      華      民      國    九十      年      三      月      五      日
                                      臺灣桃園地方法院刑事第六庭
                                          法  官  曾  家  貽
右正本證明與原本無異。
如不服本判決，應於判決送達後十日內向本院提出上訴狀（應附繕本），上訴於臺灣
高等法院。
                                          書記官  陳      珊
中      華      民      國    九十      年      三      月      八      日
附錄本案論罪科刑法條全文
刑法第三百二十條第一項、第三項：
意圖為自己或第三人不法之所有，而竊取他人之動產者為竊盜罪，處五年以下有期徒
刑、拘役或五百元（現已提高十倍為五千元）以下罰金。
前二項之未遂犯罰之。
附表：
┌──┬───────┬───┐
│編號│扣案物品名稱  │數量  │
├──┼───────┼───┤
│一  │鑰匙          │一支  │
├──┼───────┼───┤
│二  │鈴木機車鑰匙  │一支  │
├──┼───────┼───┤
│三  │房間鑰匙      │四支  │
└──┴───────┴───┘


司法院資訊處製作；財團法人民間司法改革基金會備份。
